臺灣高等法院高雄分院刑事判決　　　　93年度上訴字第1355號
上　訴　人
即　被　告　甲○○
指定辯護人　義務辯護人　林弘明律師
上列上訴人因違反槍砲彈藥刀械管制條例案件，不服臺灣高雄地
方法院93年度訴字第1918號中華民國93年10月29日第一審判決（
起訴案號：臺灣高雄地方法院檢察署93年度偵字第7937號），提
起上訴，本院判決如下：
    主  文
原判決撤銷。
甲○○未經許可，寄藏手槍，累犯，處有期徒刑伍年捌月，併科
罰金新臺幣壹拾萬元，罰金部分如易服勞役，以佰元（即新臺
幣玖佰元）折算壹日。扣案捷克CZ廠製造75型口徑9mm 制式半自
動手槍壹枝（含彈匣壹個，槍枝管制編號：0000000000）沒收。
    事  實
一、甲○○前於民國83年、84年間因違反肅清煙毒條例，分別經
    臺灣高雄地方法院、臺灣高等法院高雄分院判處有期徒刑3
    年4 月、3 年6 月確定，自84年6 月26日入監執行，於87年
    7 月18日假釋出監，至91年2 月24日縮短刑期執行完畢。猶
    不知警惕，明知具殺傷力之制式手槍及子彈均為管制物品，
    非經中央主管機關許可，不得擅自受寄藏匿，竟於92年10月
    間某日，在高雄市○○○路182 之1 號住處，受余宏元（業
    於92年12月間死亡）委託，而收受具殺傷力之捷克CZ廠製造
    75型口徑9mm 制式半自動手槍1 枝（含彈匣1 個，槍枝管制
    編號：0000000000）、口徑9mm 制式子彈12顆，並將之藏放
    在上開一心二路住處內。後於93年4 月初，因聽聞其姪子陳
    俊穆與友人乙○○發生口角，為替陳俊穆出氣，而於93年4
    月10日上午1 時30分許（起訴書誤載為94年4 月14日下午9
    時30分），持上開手槍、子彈前往高雄市○鎮區○○街38巷
    11號尋找乙○○，惟未遇，乃朝該處射擊12發子彈洩憤，致
    乙○○住處窗戶、玻璃門破裂、酒櫥遭子彈貫穿、牆壁及窗
    戶多處彈痕（毀損部分未據乙○○提出告訴）。嗣經乙○○
    報警，經警在上開修文街處採得已擊發之口徑9mm 制式彈殼
    12顆，再循線於93年4 月14日下午9 時30分，在上開一心二
    路處，扣得甲○○受寄藏匿之上開制式手槍1 枝（含彈匣1
    個）。
二、案經高雄市政府警察局前鎮分局報請臺灣高雄地方法院檢察
    署檢察官偵查起訴。
    理  由
一、程序方面─
    本件上訴人即被告甲○○（以下簡稱被告）經合法傳喚（見
    本院卷第38、42頁公示送達裁定及公告），無正當理由不到
    庭，爰不待其到庭陳述，逕行判決。
二、認定犯罪事實所憑證據及理由─
  (一)被告經本院合法傳喚雖未到庭，惟上開犯罪事實，業據其於
    警詢、偵訊中自白不諱（見警卷第3 頁，93偵7937號卷第14
    頁）；且扣案手槍1 枝、彈殼12顆經送請內政部警政署刑事
    警察局鑑驗結果，認：手槍1 枝（槍枝管制編號：000000
    0000），係捷克CZ廠製造75型口徑9mm 制式半自動手槍，槍
    管內具6 條右旋來復線，機械性能良好，可擊發同口徑制式
    子彈，具殺傷力。彈殼12顆，均係已擊發口徑9mm 制式子
    彈之彈殼。送鑑彈殼12顆，經與同案送鑑手槍試射彈殼比
    對結果，其彈底特徵紋痕均吻合，認均係由該槍枝所擊發。
    此有該局93年5 月18日刑鑑字第0930090849號槍彈鑑定書1
    份在卷可憑；復有槍擊現場相片22幀在卷可稽（見警卷第21
    至32頁）。足認被告自白與事實相符。
  (二)綜上所述，本件事證明確，被告犯行堪予認定。
二、論罪及撤銷改判之理由─
  (一)核被告未經許可，寄藏具有殺傷力之制式手槍及子彈之行為
    ，係犯槍砲彈藥刀械管制條例第7 條第4 項之未經許可寄藏
    手槍罪，及同條例第12條第4 項未經許可寄藏子彈罪（被告
    行為後，槍砲彈藥刀械管制條例雖於94年1 月26日修正公布
    ，並於同年月28日生效，惟同條例第7 條第4 項、第12條第
    4 項均未修正，自無新舊法比較之問題。）。又槍砲彈藥刀
    械管制條例對「持有」與「寄藏」係分別之處罰規定，則單
    純之「持有」，固不包括「寄藏」，但「寄藏」之受人委託
    代為保管，其保管本身所為之「持有」，既係「寄藏」之當
    然結果，法律上自宜僅就「寄藏」行為為包括之評價，不應
    另就持有予以論罪（最高法院74年度台上字第3400號判例意
    旨參照）。檢察官認被告係犯未經許可持有手槍罪、未經許
    可持有子彈罪，尚有誤會。被告以一行為同時寄藏具殺傷力
    之手槍及子彈，為一行為觸犯構成要件不相同之罪名，為想
    像競合犯，應從重依未經許可寄藏手槍罪論處。又被告前於
    83年、84年間因違反肅清煙毒條例，分別經臺灣高雄地方法
    院、臺灣高等法院高雄分院判處有期徒刑3 年4 月、3 年6
    月確定，自84年6 月26日入監執行，於87年7 月18日假釋出
    監，至91年2 月24日縮短刑期執行完畢，有臺灣高等法院被
    告全國前案紀錄表在卷可按（見本院卷第15至20頁），被告
    受有期徒刑執行完畢後，5 年以內再犯有期徒刑以上之本罪
    ，為累犯，應依法加重其刑。
  (二)原判決以被告罪證明確，予以論罪科刑，固非無見。惟被告
    係受寄藏匿本件具殺傷力之手槍及子彈，業如前述，原判決
    認被告係犯未經許可持有手槍罪及未經許可持有子彈罪，自
    有未洽。被告以原判決量刑過重為由，提起上訴，雖無理由
    ，惟原判決既有上開違誤之處，自應由本院撤銷改判。
三、科刑及沒收之理由─
  (一)爰審酌被告不思依循正軌處事，竟違法受寄藏匿手槍及子彈
    ，復持之尋仇洩憤，對社會治安有嚴重威脅，惟並未發生實
    害致人受傷，並已與乙○○達成民事和解，有和解書1 紙在
    卷可憑（見原審卷第59頁），且犯後坦承犯行，態度良好等
    一切情狀，仍量處如原審所處之刑有期徒刑5 年8 月，併科
    罰金新臺幣10萬元，並就罰金部分諭知易服勞役之折算標準
    。
  (二)扣案制式手槍1 枝（含彈匣1 個，槍枝管制編號：00000000
    00），為違禁物，依刑法第38條第1 項第1 款規定宣告沒收
    。另扣案口徑9mm 制式彈殼12顆，既為制式子彈經射擊耗損
    後所餘之彈殼，已不具殺傷力，自不予宣告沒收，併此敘明
    。
四、適用之法律
  (一)依刑事訴訟法第371 條、第369 條第1 項前段、第364 條、
    第299 條第1 項前段。
  (二)槍砲彈藥刀械管制條例第7 條第4 項、第12條第4 項。
  (三)刑法第11條前段、第47條、第55條、第42條第2 項、第38條
    第1 項第1 款。
  (四)罰金罰鍰提高標準條例第2條。
  (五)現行法規所定貨幣單折算新臺幣條例第2條。
本案經檢察官沈紹嘉到庭執行職務。
中　　華　　民　　國　　94　　年　　3 　　月　　18　　日
　　　　　　　　　刑事第七庭    審判長法　官  莊飛宗
                                      法　官  黃憲文
                                      法　官  曾逸誠
以上正本證明與原本無異。
如不服本判決應於收受本判決後10日內向本院提出上訴書狀，其
未敘述上訴理由者，並得於提起上訴後10日內向本院補提理由書
狀（均須按他造當事人之人數附繕本）「切勿逕送上級法院」。
中　　華　　民　　國　　94　　年　　3 　　月　　18　　日
　　　　　　　　　　　　　　　　　　　書記官  郭蘭蕙
附錄本判決論罪科刑法條：
槍砲彈藥刀械管制條例第7條第4項：
未經許可，持有、寄藏或意圖販賣而陳列第一項所列槍砲、彈藥
者，處5 年以上有期徒刑，併科新台幣1000萬元以下罰金。
槍砲彈藥刀械管制條例第12條第4項：
未經許可，持有、寄藏或意圖販賣而陳列子彈者，處5 年以下有
期徒刑，併科新臺幣300萬元以下罰金。
